ACORDAO-COMPLETO-2346257

ACÓRDÃO DE RELAÇÃO

ACÓRDÃO DE RELAÇÃO 3369/2019 ATA 13/2019 - PRIMEIRA CÂMARA

Acórdão 3369/2019-TCU-Primeira Câmara
Os Ministros do Tribunal de Contas da União, reunidos em sessão da 1ª Câmara, ACORDAM, por unanimidade, com fundamento no art. 143, inciso V, "d", do Regimento Interno do TCU, observado o que determina o Enunciado nº 145 da Súmula de Jurisprudência predominante no Tribunal de Contas da União, em autorizar a Secretaria do TCU no Estado do Maranhão - SEC-MA a apostilar o Acórdão 11222/2017-TCU-Primeira Câmara, para correção de erro material, de acordo com os pareceres emitidos nos autos:
	No item 3.1., onde se lê:
3.1. Responsáveis: Francisco Renio de Sousa Pereira (XXX.197.742-XX) ; Jeová Alves de Sousa (XXX.419.833-XX) ; João Ferreira Calado Neto (XXX.769.173-XX) ; Município de Açailândia - MA (07.000.268/0001-72) .
	Leia-se:
	3.1. Responsáveis: Francisco Renio de Sousa Pereira (XXX.197.742-XX) ; Jeová Alves de Sousa (XXX.419.833-XX) ; João Ferreira Calado Neto (XXX.769.173-XX) ; Município de Açailândia - MA (07.000.268/0001-72) ; Marconi Lima Ribeiro (CPF XXX.751.303-XX) e João Carlos Nepomuceno Lopes (CPF XXX.773.493-XX) .
	No item 9, onde se lê:
9.2. com base nos artigos 1º, inciso I, 16, inciso III, alínea "c", 19, "caput", e 23, inciso III, da Lei 8.443/1992, julgar irregulares as contas do município de Açailândia (MA) , dos Srs. Jeová Alves de Sousa, Marconi Lima Ribeiro, João Carlos Nepomuceno Lopes e Francisco Renio de Sousa Pereira, condenando-os, solidariamente, ao pagamento das quantias discriminadas, fixando-lhes o prazo de 15 (quinze) dias, a contar do recebimento da notificação, para que comprovem, perante este Tribunal, o recolhimento da quantia ao Fundo Municipal de Saúde de Açailândia (MA) , nos termos da legislação em vigor;
 (...) 
9.3. autorizar, desde logo, nos termos do art. 28, inciso II, da Lei 8.443/1992, a cobrança judicial das dívidas, caso não atendida a notificação a que se referem as alíneas anteriores;
9.4. encaminhar cópia da deliberação da presente deliberação ao Procurador-Chefe da Procuradoria da República no Maranhão, para adoção das medidas que entender cabíveis.
	Leia-se:
	9.2. considerar revéis o Município de Açailândia (MA) , Jeová Alves de Sousa, Marconi Lima Ribeiro e João Carlos Nepomuceno Lopes, para todos os efeitos, com fundamento no art. 12, § 3º, da Lei 8.443/1992, dando-se prosseguimento ao processo;
	9.3. rejeitar as razões de justificativa de Francisco Renio de Sousa Pereira; 
	9.4. com base nos artigos 1º, inciso I, 16, inciso III, alínea "b", 19, "caput", e 23, inciso III, da Lei 8.443/1992, julgar irregulares as contas de Jeová Alves de Sousa, Marconi Lima Ribeiro, João Carlos Nepomuceno Lopes e Francisco Renio de Sousa Pereira, deixando de aplicar-lhes a multa prevista no artigo 58 da Lei 8.443/1992 em razão da prescrição da pretensão punitiva;
	9.5. com base nos artigos 1º, inciso I, 16, inciso III, alínea "c", 19, "caput", e 23, inciso III, da Lei 8.443/1992, julgar irregulares as contas do município de Açailândia (MA) , condenando-o ao pagamento das quantias discriminadas e fixando-lhe o prazo de 15 (quinze) dias, a contar do recebimento da notificação, para que comprove, perante este Tribunal, o recolhimento da quantia ao Fundo Municipal de Saúde de Açailândia (MA) , nos termos da legislação em vigor;
	VALOR ORIGINAL (R$) 
	DATA DA OCORRÊNCIA

	704,00
	17/3/2004

	704,00
	14/4/2004

	352,00
	12/5/2004

	33.000,00
	8/6/2004

	704,00
	13/7/2004

	16.500,00
	24/9/2004

	20.000,00
	30/9/2004

	704,00
	23/12/2004

	9.6. autorizar, desde logo, nos termos do art. 28, inciso II, da Lei 8.443/1992, a cobrança judicial das dívidas, caso não atendida a notificação;
	9.7. encaminhar cópia da presente deliberação ao Procurador-Chefe da Procuradoria da República no Maranhão, para adoção das medidas que entender cabíveis.
1. Processo TC-Processo 020.981/2016-3 (TOMADA DE CONTAS ESPECIAL) 
	1.1. Apensos: Processo 007.580/2016-9 (REPRESENTAÇÃO) 
	1.2. Responsáveis: Francisco Renio de Sousa Pereira (XXX.197.742-XX) ; Jeová Alves de Sousa (XXX.419.833-XX) ; João Carlos Nepomuceno Lopes (XXX.773.493-XX) ; João Ferreira Calado Neto (XXX.769.173-XX) ; Marconi Lima Ribeiro (XXX.751.303-XX) ; Prefeitura Municipal de Açailândia - MA (07.000.268/0001-72) 
	1.3. Órgão/Entidade: Município de Açailândia - MA
	1.4. Relator: Ministro Walton Alencar Rodrigues
	1.5. Representante do Ministério Público: Procurador Rodrigo Medeiros de Lima
	1.6. Unidade Técnica: Secretaria do TCU no Estado do Maranhão (Sec-MA) .
	1.7. Representação legal: Abdon Clementino de Marinho (4980/OAB-MA) e outros, representando Francisco Renio de Sousa Pereira; Paulo Roberto Santiago de Souza (9020/OAB-MA) , representando Jeová Alves de Sousa. 
	1.8. Determinações/Recomendações/Orientações: não há.

Primeira Câmara

Município de Açailândia - MA

Francisco Renio de Sousa Pereira (XXX.197.742-XX); Jeová Alves de Sousa (XXX.419.833-XX); João Ferreira Calado Neto (XXX.769.173-XX); Município de Açailândia - MA (07.000.268/0001-72).
	Leia-se:

WALTON ALENCAR RODRIGUES

Abdon Clementino de Marinho (4980/OAB-MA) e outros, representando Francisco Renio de Sousa Pereira; Paulo Roberto Santiago de Souza (9020/OAB-MA), representando Jeová Alves de Sousa.

Procurador Rodrigo Medeiros de Lima

TOMADA DE CONTAS ESPECIAL (TCE)

Secretaria do TCU no Estado do Maranhão (Sec-MA).